【裁判字號】    88,上易,5586
【裁判日期】    890125
【裁判案由】    竊盜
【裁判全文】
臺灣高等法院刑事判決                          八十八年度上易字第五五八六號
    上  訴  人  臺灣士林地方法院檢察署檢察官
    上  訴  人
    即  被  告  乙○○
右上訴人因竊盜案件，不服臺灣士林地方法院八十八年度易字第一一四０號，中華民
國八十八年十月十一日第一審判決（起訴案號：臺灣士林地方法院檢察署八十七年度
偵字第七七六二號）提起上訴，本院判決如左：
    主  文
原判決撤銷。
乙○○連續竊盜，處罰金柒仟元，如易服勞役，以佰元折算壹日。
    事  實
一、乙○○基於概括之犯意，意圖為自己不法之所有，自民國（下同）八十六年七月
    間某日起，至八十七年十一月二十七日止，連續多次在臺北市大同區○○○路一
    ０三號十一樓之二其住處之公共走道上，趁其他住戶不注意之際，以電線或自其
    住處屋內延伸而出之電源延長線，插置於該大樓住戶共有之緊急電源插座或逃生
    方向指示燈之插座上，利用之煮飯、燒開水及使用其他電氣用品而竊取該大樓住
    戶共有之電氣，該大樓之「樓中堡管理委員會」每月支出之電費因而增加約新臺
    幣（下同）二千元。嗣經住戶向當時之管理委員會主任委員甲○○及總幹事吳清
    隆反應，甲○○及吳清隆屢次向乙○○勸導，乙○○均置若罔聞。
二、案經樓中堡管理委員會主任委員甲○○訴由台北市政府警察局大同分局報告臺灣
    士林地方法院檢察署檢察官偵查起訴。
    理  由
一、訊據上訴人即被告乙○○固坦承於八十七年十月間，提供電扇使用公用電源與清
    潔人員吹用之事實，惟矢口否認其餘使用公共電源竊電之犯行，辯稱告訴人樓中
    堡管理委員會當時之主任委員甲○○提出之照片上所示公共走道上之鋁梯、電扇
    等為被告所有，因整理住處而暫放該處，至電爐、電源延長線均非其所有，該照
    片係他人暗中攝取串通故予誣陷被告云云。惟查前揭犯罪事實，業據甲○○指訴
    綦詳，另證人即被告住處大樓住戶李青穎迭於警訊、偵查及原審證稱自八十六年
    六、七月間，即見被告經常利用其住處門前公共走道之公用電源插座煮飯、燒開
    水及使用電器用品等語，並提出八十七年六月五日、八十六年十二月二十二日被
    告利用公共走道上之插座以電磁爐煮湯及電熱壼燒煮開水之照片二張；證人即該
    大樓住戶李東興亦於警訊、偵查及原審證述自八十六年十月間即見被告經常利用
    其住處門外消防栓之緊急電源插座煮飯、燒開水，並利用電源延長線拉至其屋內
    使用等語，並提出八十七年八月二日被告利用電源延長線拉至家中使用之照片四
    張；證人即上開管理委員會總幹事吳清隆亦於偵查中證稱被告確有利用緊急用電
    之插座烹煮之情形，其每日巡邏時，見到該情形即將插頭拔除，惟被告屢勸無效
    等語；證人洪明妃亦於原審陳稱見被告在公共走道上用插座煮飯，使用微波爐、
    電鍋等語，並提出被告竊電之現場照片七張，互核相符，質之被告亦自承上開照
    片中置有鋁梯者確係其住處等語，而依照片所示，該處確有使用電源延長線插置
    於公用走道之電源插座上，並延伸入住屋內之情形，凡此均足佐證告訴人之指訴
    非虛。被告空言否認竊用電氣，並辯稱甲○○、吳清隆、洪明妃、李青穎、李東
    興等人，或因長期把持上開管理委員會，處事不公，遭被告指明，心有不滿，或
    因另涉他刑事案件遭被告提出告訴，與被告素有怨隙，而聯合串通誣陷被告云云
    ，並據其提出存證信函、檢察官不起訴處分書、台北市政府函、台北市大同區明
    星里辦公處函、陳情書、台北市政府警察局大同分局雙連派出所受理各類案件紀
    錄表等影本及照片十張為證，惟縱被告所指甲○○及上開證人曾因管理委員會事
    宜及其他刑事案件致與被告素即不睦一節屬實，亦仍難據以臆測上開指訴及證言
    盡皆誣攀，況告訴人之指訴及上開證言核與現場照片所示相符，益徵被告所辯誣
    控之說，純屬事後飾卸之詞，委無足取。次查被告自八十六年七月間某日起即有
    竊電之行為，已據證人李青穎、吳清隆於原審陳明，另依證人洪明妃於原審及告
    訴人於本院提供之照片，迄八十七年十一月二十七日止，被告仍有以延長線竊電
    之情事，是被告竊電之犯行應始自八十六年七月間，迄八十七年十一月二十七日
    止。再查被告多次竊用其住處大樓公共走道上住戶共有之電氣，致上開管理委員
    會每月增加電費之支出約二千元許等情，亦據證人吳清隆於原審陳述明確，從而
    被告犯行堪以認定。
二、按電氣關於刑法竊盜罪章，以動產論，刑法第三百二十三條定有明文。被告竊取
    前開大樓住戶共有電氣，核其所為，係犯刑法第三百二十條第一項之竊盜罪。被
    告連續多次竊盜犯行，時間緊接，犯罪構成要件相同，顯係基於概括犯意所為，
    應依連續犯之規定以一罪論，並加重其刑。公訴人僅起訴被告自八十六年底迄八
    十七年八月間之竊電犯行，被告其餘犯行雖未據起訴，惟與已起訴部分既有連續
    犯之裁判上一罪關係，本院自得併予審理。
三、原審據以論罪科刑原非無見，惟查本案被告竊電之犯行應至八十七年十一月二十
    七日止，詳如前述，原判決誤為八十七年九月二十七日，尚有未洽。檢察官上訴
    意旨徒循告訴人之請，請求改判重刑，被告上訴意旨則徒空言否認犯罪，仍執陳
    詞指摘原判決不當，固均無足取，惟原判決既有可議，即無可維持，應由本院予
    以撤銷改判。爰審酌被告並無前科，素行尚佳，其連續竊取公用電氣之行為，長
    達年餘，雖影響大樓公共安全，且犯後猶堅不吐實，多方飾詞狡卸，惟其竊盜所
    得不多，情節尚淺，苟因此令入囹圄，恐失之過苛，及其犯罪之動機、目的、手
    段，犯罪時所受之刺激、品性、生活狀況、智識程度等一切情狀，量處罰金銀元
    七千元，並諭知易服勞役之折算標準。
據上論斷，應依刑事訴訟法第三百六十九條第一項前段、第三百六十四條、第二百九
十九條第一項前段，刑法第五十六條、第三百二十三條、第三百二十條第一項、第四
十二條第二項，罰金罰鍰提高標準條例第一條前段、第二條，判決如主文。
本案經檢察官張秋雲到庭執行職務。
中    華    民    國      八十九      年      一      月      二十五    日
                              臺灣高等法院刑事第十六庭
                                  審判長法  官  許  增  男
                                        法  官  黃  鴻  昌
                                        法  官  蔡  彩  貞
右正本證明與原本無異。
不得上訴。
                                        書記官  張  淑  芬
中    華    民    國      八十九      年      一      月      三十一    日
附錄本案論罪科刑法條：
刑法第三百二十三條
電氣關於本章之罪，以動產論。
刑法第三百二十條第一項
意圖為自己或第三人不法之所有，而竊取他人之動產者，為竊盜罪，處五年以下有期
徒刑、拘役或五百元以下罰金。


司法院資訊處製作；財團法人民間司法改革基金會備份。
